【裁判字號】    99,易,317
【裁判日期】    990826
【裁判案由】    竊盜
【裁判全文】
臺灣基隆地方法院刑事判決               99年度易字第317號
公  訴  人  臺灣基隆地方法院檢察署檢察官
被      告  丙○○
上列被告因竊盜案件，經檢察官聲請以簡易判決處刑（99年度速
偵字第296 號），本院認不宜逕以簡易判決處刑（99年度基簡字
第1043號），改依通常程序審理，被告於準備程序中就被訴事實
為有罪之陳述，本院裁定進行簡式審判程序，判決如下：
    主  文
丙○○攜帶兇器竊盜，累犯，處有期徒刑柒月。扣案之固定扳手
夾貳支、螺絲起子支、三用電錶壹副、手電筒壹支、手套壹雙
及布袋壹只均沒收。
    事  實
一、丙○○前因竊盜案件，經本院以97年度基簡字第1019號判處
    有期徒刑2 月確定，於民國98年2 月2 日執行完畢。其不知
    警惕，因無業須變賣物品獲取金錢花用，竟基於意圖為自己
    不法所有之竊盜犯意，於99年6 月21日凌晨1 時30分許，攜
    帶其所有客觀上足資為兇器使用之固定扳手夾2 支、螺絲起
    子3 支，以及三用電錶1 副、手電筒1 支、手套1 雙暨布袋
    1 只，趁四下無人之際，侵入基隆市○○街73巷11號無人居
    住且大門未鎖之經濟部檔案科總務司所屬廢棄員工宿舍內，
    竊取其內鋁門窗3 片、鐵條7 條、門後紐扣環3 片及電源插
    座1 個得手，正欲離去之際，為經過該處之巡邏警員發現，
    當場扣得鋁門窗3 片、鐵條7 條、門後紐扣環3 片、電源插
    座1 個（已發還由負責管理該處之經濟部檔案科總務司技工
    乙○○具領），以及上開固定扳手夾2 支、螺絲起子3 支、
    三用電錶1 副、手電筒1 支、手套1 雙暨布袋1 只。
二、案經乙○○訴由基隆市警察局第四分局報請臺灣基隆地方法
    院檢察署檢察官偵查起訴。
    理  由
一、被告丙○○所犯為死刑、無期徒刑、最輕本刑3 年以上有期
    徒刑以外之罪，亦非屬高等法院管轄之第一審案件，其於準
    備程序進行中，先就被訴事實為有罪之陳述，經告知簡式審
    判程序之旨，並聽取檢察官、被告之意見後，本院依刑事訴
    訟法第273 條之1 第1 項裁定進行簡式審判程序，是本案之
    證據調查，依同法第273 條之2 規定，不受同法第159 條第
    1 項、第161 條之2 、第161 條之3 、第163 條之1 ，及第
    164 條至第170 條所規定證據能力認定及調查方式之限制，
    合先敘明。
二、上揭犯罪事實，迭據被告於警詢、偵訊、本院準備程序及審
    判程序中自白承認，並經證人即負責管理該廢棄員工宿舍之
    經濟部檔案科總務司技工乙○○於警詢中證述綦詳，復有贓
    物認領保管單1 紙、照片9 張在卷可稽，及固定扳手夾2 支
    、螺絲起子3 支、三用電錶1 副、手電筒1 支、手套1 雙、
    布袋1 只扣案可憑，又被告供稱係於凌晨自未上鎖之大門進
    入上開無人居住之空屋內，核與證人乙○○證稱該處已荒廢
    9 年，無員工居住等語相符，準此，足認被告上開具任意性
    之自白確與事實相符，堪可採信。綜上所述，本案事證明確
    ，被告犯行足堪認定。
三、按刑法第321 條第1 項第3 款之攜帶兇器竊盜罪，係以行為
    人攜帶兇器竊盜為其加重條件，此所謂兇器，其種類並無限
    制，凡客觀上足對人之生命、身體、安全構成威脅，具有危
    險性之兇器均屬之，且祇須行竊時攜帶此種具有危險性之兇
    器為已足，並不以攜帶之初有行兇之意圖為必要（最高法院
    79年臺上字第5253號判例意旨參照）。依卷附照片顯示，扣
    案之固定扳手夾2 支及螺絲起子3 支均為金屬材質，客觀上
    足以對人之生命、身體、安全構成威脅，而具有危險性，顯
    屬兇器無誤。是核被告所為，係犯刑法第321 條第1 項第 3
    款之攜帶兇器竊盜罪。被告有如事實欄所載之有期徒刑執行
    完畢情形，有臺灣高等法院被告前案紀錄表存卷可佐，其於
    受有期徒刑執行完畢後5 年內，故意再犯本件有期徒刑以上
    之罪，為累犯，應依刑法第47條第1 項規定加重其刑。爰審
    酌被告之教育程度為國中畢業，有竊盜、公共危險等前科紀
    錄，素行非佳，此有前述前案紀錄表足參，其因一時貪念，
    不思循正途賺取生活所需，反以竊盜手段希冀不勞而獲，惟
    犯後坦承犯行，態度良好，竊取之財物已發還予被害人，暨
    其家庭狀況等一切情狀，量處如主文所示之刑，以資懲儆。
    扣案之固定扳手夾2 支、螺絲起子3 支、三用電錶1 副、手
    電筒1 支、手套1 雙及布袋1 只，均係被告所有供本案犯罪
    所用之物，業據被告於審理中供承在卷，爰均依刑法第38條
    第1 項第2 款規定宣告沒收。
據上論斷，應依刑事訴訟法第452 條、第273 條之1 第1 項、第
299 條第1 項前段，刑法第321 條第1 項第3 款、第47條第1 項
、第38條第1 項第2 款，判決如主文。
本案經檢察官甲○○到庭執行職務。
中    華    民    國    99    年    8     月    26    日
                  刑事第三庭  法  官  張婷妮
以上正本證明與原本無異。
如不服本判決應於收受送達後10日內向本院提出上訴書狀，並應
敘述具體理由；其未敘述上訴理由者，應於上訴期間屆滿後20日
內向本院補提理由書（均須按他造當事人之人數附繕本）「切勿
逕送上級法院」。
中    華    民    國    99    年    8     月    26    日
                              書記官  洪佳如
中華民國刑法第321條第1項第3款
犯竊盜罪而有左列情形之一者，處 6 月以上、 5 年以下有期徒
刑：
三、攜帶兇器而犯之者。

司法院資訊處製作；財團法人民間司法改革基金會備份。
